## BOFENG CHEN

SOFTWARE ENGINEER (Backend)

- 🧕 Japan, Kanagawa 📞 <u>07039781160</u> 🚇 <u>niconicocsc@gmail.com</u> 🔗 <u>https://github.com/Trilingual-byford/Trilingual-byford</u>
- 🖶 Language Skills: Japanese N1,English business level ,Chinese native speaker

### Summary

バックエンドソフトウェアエンジニアとして8年以上の経験を持ち、Java、Kotlin、Spring Bootを専門としています。そ のうち6年間は日本での経験です。日本語と英語のバイリンガルであり、多様なチーム間のコラボレーションを促進して います。母国語が中国語のため、コミュニケーションにおける文化的なギャップを効果的に埋めることができます。技術 とチームの成長に対する情熱を持ち、他者を指導できる、革新的なソリューションを推進するリーダーシップの役割に移 行することを目指しています。

# Experience

#### Rakuten

Application Engineer(Panrter staff)

Jp.Tokyo

### Jan 2022 - Sep 2024

- 1. ゼロから問い合わせ報告機能を設計・実装し、管理システムのユーザーエンゲージメントを15%向上させました。
- 2. レガシーコードベースをリファクタリングおよび最適化し、可読性とスケーラビリティを向上させ、コードカバレッ ジを60%から95%に引き上げました。
- 3. 80回以上のスクラムミーティングをファシリテートし、チームの方向性を整え、継続的開発プロセスを30%改善す る。

## REI

Jp.Tokyo

Software Engineer(Solo proprietorship)

Oct 2019 - Dec 2021

- 1. チームと協力して、ホームデリバリーシステムの機能をゼロから設計・実装。
- 2. Androidおよびバックエンド開発チームのためのDevOpsプロセスを設計・実装し、ステージングおよび開発環境の デプロイメントスケジュールを50%短縮。
- 3. 顧客からの要件を収集し、ビジネス目標を満たすためのデータベーススキーマとRESTful API仕様を設計。

## Bitware (Japan) Software Engineer(Regular)

Jp.Tokyo

Sep 2018 - Oct 2019

- 1. ゼロから30以上の新機能を開発・実装し、プロダクト、デザイン、エンジニアリングチームと効果的に協力した結 果、製品の機能性とユーザー満足度を20%向上させました。
- 2. プロダクトチームと連携し、150以上のプロダクト要件を実行可能な技術実行プランに変換し、プロジェクトの効率 を25%向上。
- 3.既存のコードの品質を維持するために100以上のバグを特定・修正し、アプリのパフォーマンスを継続的に監視した 結果、全体のアプリの安定性とユーザー体験を15%改善しました。

### IBM(China) Linux/Unix/Aix Server Engineer(Contractor)

CN.Shenzhen

トを強化。 2. 100台以上のサーバーのパフォーマンスを監視・管理し、リソースの利用効率を30%向上させ、ダウンタイムを40%

1. 多方面なテスト計画を策定・実行し、デプロイ後の欠陥を95%削減し、50以上のインストールに対する文書サポー

削減する問題を特定・診断。

**Projects** 

### Rakuten Jan 2022 - Sep 2024

でのシームレスな統合とパフォーマンスの向上を確保。

Online shopping platform Development(Chat App)

# 1. ゼロから問い合わせレポート機能を設計・実装し、ユーザーのエンゲージメントと満足度を15%向上。

- 2. デプロイメントプロセスを厳守し、プロダクションリリースにおいて99%の成功率を達成し、重大なインシデントは
- ゼロで達成。 3. バックエンドおよびフロントエンドアプリケーションのために20以上の機能を実装・維持し、プラットフォーム間
- Home Delivery Management System

# Mar 2020 - Dec 2021

### Language: Kotlin, Typescript. Framework: SpringBoot, React native, React. Other:Redux, Jenkins, Postman, Git, Sql Server, Azure

1. 環境構築手順を作成・実施し、Dockerを使用して開発環境を構築・保守、セットアップ時間を50%短縮しました。 2. フロントエンドとバックエンドの連携障害に対してサポートを提供し、24時間以内に問題を診断・解決し、ダウン

- タイムを最小限に抑え、全体的ユーザー満足度を向上。 3. APIモックサーバーのポリシーを確立・管理し、10以上の開発チームをサポートするためにモックサーバーをインス
- トール・更新し、一貫したテスト環境を確保しました。

## Jan 2019 - Dec 2019 Language:Kotlin,Typescript. Framework:Spring.

**English study and conversation practice Application** 

REI

# Other:Jenkins, Postman, Git, Mysql, Aws, Jira, Confluence, Docker

1. 包括的なユニットテストと統合テストを実施し、95%のテストカバレッジ率を達成し、製品環境におけるクリティカ ルバグを大幅に減少させました。

- 2. Jenkins CIパイプラインを構築・最適化し、デプロイメントプロセスを自動化してビルド時間を60%短縮し、開発サ イクルを加速させ、チームの生産性を向上させました。
- 3. 音声システムアーキテクチャを再設計し、録音、再生、ストレージのためのキャッシングメカニズムを導入した結 果、処理効率が50%向上し、レイテンシが20%減少しました。
- Feb 2018 Nov 2019

## Language:Java,Javascript. Framework:Spring for Backend,Vue.js for frontend. Other:Github,Oracle,Redis,Junit.

**Auto Insurance Services** 

1. 効率的な開発環境を構築し文書化することで、新しいチームメンバーのオンボーディング時間を大幅に短縮し、全体 的なチームの生産性を向上させました。

2. フロントエンドチーム向けにJestを使用して技術調査とテストを実施し、ユニットテストのカバレッジを40%向上さ

- せ、コードの信頼性を高めた結果、デプロイ後の問題が約25%減少しました。 3. 米国側のフロントエンドテックリーダーとの効果的なコミュニケーションと連携を促進し、プロジェクト目標の整合
- 4. 全面的なテスト環境を整備し、自動テストプロセスを可能にすることで、テストの効率を35%向上させ、デプロイ前 の手動テストの負担を軽減しました。

Skills

- SpringBoot | Nest.JS | Next.JS | React | React Native | Iris | OOP | Node | Redux | CI/CD | JUnit | OOP
- Kotlin | Java | Go | Typescript | Javascript
- Git | Agile development methodologies | AWS | Azure | Sql

性を確立し、プロジェクト納期を大幅に改善しました。

Redis | Mysql | Linux | Docker | K8s | Jenkins | Github Action | Distribute System | Micro Service

# **Education**

Bachelor's degree in Engineering

**Hunan Police Academy** 

# Jun 2013 - Jun 2017